# 求助陈版主，融资租赁手续费的疑问。

提问人：liuweisheng 时间：2021-03-10 09:33:02
A公司为融资租赁承租方，融资租赁合同规定租金每年 10000 万， 10 年，现值 8000 万。同时签订补充合同，A公司需要每年支付额外 100 万融资租赁手续费。
这里的手续费是一次性进损益，还是应该折现，在未确认融资收益科目分摊计入财务费用利息支出，谢谢版主解惑。

回答人：chenyiwei
应该折现，在未确认融资收益科目分摊计入财务费用利息支出。

提问人：liuweisheng 时间：2021-10-07 13:33:10
[http://shuo.news.esnai.com/article/201707/160055.shtml](http://shuo.news.esnai.com/article/201707/160055.shtml)
直租：租赁设备价值 4000 万元，收取保证金5%（即 200 万元，到期归还），手续费4.2%（即 168 万元），每季度末还款，归还金额2262736.10元，一共 20 期（五年），到期名义回购价为 1 元。
手续费4.2%（即 168 万元）的处理
不管叫什么名义，其实质就是出租方提前收回了 168 万元的资金，承租方提前支付了应付的租赁费（实际是分期货款+利息）。正因为有了这个前提，才有后面的每期（季度）支付租赁费金额。因此，手续费 168 万元对于承租方不能作为“财务费用”处理，而作为“长期应付款”的抵减。
这里如何判断手续费是一次性计入损益，还是采用跟押金类似的会计处理。谢谢版主解惑

回答人：chenyiwei
租赁手续费不论是承租人还是出租人，一般都不能一次性计入损益。在直租交易中，手续费可以计入使用权资产价值（作为初始直接费用）；在资产转让不构成销售的售后租回交易中，手续费应作为获得融资的初始直接费用，计入相关金融负债（如长期应付款）的“利息调整”或“未确认融资费用”项目。